【裁判字號】    90,易,1149
【裁判日期】    900627
【裁判案由】    毒品危害防制條例
【裁判全文】
臺灣臺南地方法院刑事判決                          九十年度易字第一一四九號
    公  訴  人  臺灣台南地方法院檢察署檢察官
    被      告  甲○○
右列被告因毒品危害防制條例案件，經檢察官提起公訴（九十年度毒偵字第八六一號
），本院判決如左：
    主  文
甲○○連續施用第一級毒品，處有期徒刑壹年，扣案海洛因伍包及內含海洛因之吸管
拾支（總淨重陸點捌肆公克、包裝重伍點肆壹公克）沒收銷燬之。又連續施用第二級
毒品，處有期徒刑伍月，扣案安非他命拾包（含袋重捌拾貳點貳公克）沒收銷燬之
。應執行有期徒刑壹年貳月，扣案海洛因伍包及內含海洛因之吸管拾支（總淨重陸點
捌肆公克、包裝重伍點肆壹公克）、安非他命拾包（含袋重捌拾貳點貳公克）沒收
銷燬之。
    事  實
一、甲○○前因施用第二級毒品案件，經依本院裁定送觀察、勒戒後，認無繼續施用
    毒品之傾向，業經台灣台南地方法院檢察署檢察官於民國八十七年十月三十一日
    ，以八十七年度偵字第一０四四八號為不起訴處分確定，又因於五年內二犯施用
    毒品案件，經本院裁定送觀察、勒戒後，認有繼續施用毒品傾向，經台灣台南地
    方法院檢察署聲請強制戒治及簡易判決處刑，於八十九年三月九日強制戒治期滿
    ，並經本院以九十年度南簡字第一三七號判處有期徒刑五月確定。詎甲○○仍不
    知悔改，於五年內，復基於施用第一級毒品海洛因及第二級毒品安非他命之概括
    犯意，自九十年三月初某日起，至九十年四月四日某時止，連續在台南巿長榮路
    五段四０六巷二十六號五樓之八租屋處，以注射之方式，非法施用第一級毒品海
    洛因多次（此部分公訴人僅論以持有罪之低度行為），或以玻璃管燒烤之方式，
    非法吸用第二級毒品安非他命多次，嗣於同年四月四日十七時三十分許，在台南
    巿南區○○路○段「健康巿場」大門口為警臨檢查獲其持有第一級毒品海洛因五
    包及塞有海洛因之吸管十支（總淨重六．八四公克、包裝重五．四一公克）、第
    二級毒品安非他命三十包（含袋重八十二．二公克）始查知上情。
二、案經台南巿警察局第六分局報請臺灣臺南地方法院檢察署檢察官偵查起訴。
    理  由
一、右開事實，業經被告甲○○於本院審理供認不諱，且有疑似第一級毒品海洛因之
    白色粉末五包及塞有該白色粉末之吸管十支（總淨重六．八四公克、包裝重五．
    四一公克）、第二級毒品安非他命三十包（含袋重八十二．二公克）扣案可資佐
    證，而該白色粉末經送法務部調查局檢驗結果，確係毒品海洛因無誤，亦有該局
    九十年四月廿五日（９０）陸一第00000000號鑑定通知書一紙在卷可參
    ，另被告經警查獲時採擷其尿液送驗結果，確有第一級毒品及第二級毒品之反應
    ，亦有台南巿衛生局（）南巿衛驗字第九００二二六號檢驗成績書一紙在卷可
    參，故被告之自白與事實相符，應屬可採。又被告前因施用毒品案件，經依本院
    裁定送觀察、勒戒後，認無繼續施用毒品之傾向，而經台灣台南地方法院檢察署
    檢察官於八十七年十月三十一日，以八十七年度偵字第一０四四八號不起訴處分
    確定，其後又因二犯施用毒品案件，經本院裁定送觀察、勒戒後，認有繼續施用
    毒品傾向，經台灣台南地方法院檢察署聲請強制戒治及簡易判決處刑，於八十九
    年三月九日強制戒治期滿，並經本院以九十年度南簡字第一三七號判處有期徒刑
    五月確定。有臺灣臺南地方法院檢察署受觀察勒戒人毒品及前科紀錄簡列表、刑
    案資料查註紀錄表各一份在卷足憑。其於五年後三犯毒品危害防制條例第十條之
    罪，本件事證明確，其施用毒品犯行，均堪認定，應予依法論科。
二、核被告所為，係犯毒品危害防制條例第十條第一項、第二項之施用第一級毒品及
    第二級毒品罪。又被告施用毒品時之持有毒品行為，本應以持有論，惟持有後進
    而施用，其持有之低度行為應為高度行為所吸收，故不再論以持有第一級、第二
    毒品罪。公訴人就第一級毒品部分僅論以持有罪，揆諸上開證據，尚屬誤會，併
    此明。其施用第一、二級毒品行為，各時間密接、犯罪構成要件相同，顯均係
    基於概括犯意為之，各應依連續犯規定論處，並加重其刑。被告所犯上開二罪間
    ，犯意各別，行為亦殊，應分論併罰。爰審酌被告曾因施用毒品而受矯正，竟於
    短期內一再施用第一、二級毒品，其戒癮之意志力甚為薄弱，然其本質仍屬「病
    犯」，僅戕害其自身身心，尚未生巨大危害於整體社會，及其犯罪之動機、目的
    、手段、其品行智識程度、生活狀況、犯罪後態度等一切情狀，分別量處如主文
    所示之刑，並定其應執行刑，以資懲儆。另扣案第一級毒品海洛因伍包及內含海
    洛因之吸管拾支（總淨重陸點捌肆公克、包裝重伍點肆壹公克）、安非他命拾
    包（含袋重捌拾貳點貳公克），均依法沒收銷燬之。
據上論斷，應依刑事訴訟法第二百九十九條第一項，毒品危害防制條例第十條第一、
二項、第十八條第一項前段，刑法第十一條前段、第五十六條、第五十一條第五款，
判決如主文。
中    華    民    國      九十      年        六       月      廿七     日
                                  臺灣臺南地方法院刑事第一庭
                                          法  官  沈  揚  仁
右正本證明與原本無異。
如不服本判決，應於判決送達後十日內，向本院提出上訴狀。（應附繕本）
                                          書記官  秦  復  華
中    華    民    國      九十      年        六       月     廿七      日
附錄本案論罪科刑法條全文：
毒品危害防制條例第十條：
施用第一級毒品者，處六月以上五年以下有期徒刑。
施用第二級毒品者，處三年以下有期徒刑。


司法院資訊處製作；財團法人民間司法改革基金會備份。
